---
title: "Daten_Praep"
author: "Helena Veit"
date: "2022-11-15"
output: word_document
---

```{r setup, include=FALSE}
knitr::opts_chunk$set(echo = TRUE)
```
##Daten Präp und Plausibilitätscheck

Datensatz Laden:
```{r load data}
library(haven)
Projekt_Praxis <- read_sav("projekt_praxis_daten.sav")
```

#Daten aufbereiten:
Sind die Daten als Dataframe gespeichert?
```{r data frame}
is.data.frame(Projekt_Praxis)
```
Datensatz ist als dataframe gespeichert

#Plausibilitäts-Check:
Im folgenden checke ich alle Variablen auf die auftretenden Ausprägungen:
```{r Variables}
sapply(sapply(Projekt_Praxis, unique), sort, na.last=TRUE)
```

Dann verschaffe ich mich einen Überblick über die Verteilung der Daten:
```{r destribution}
summary(Projekt_Praxis)
```

Im folgenden schaue ich, wieviel 'NA' Werte in den verschiedenen Variablen auftreten:
```{r NAs}
colSums(is.na(Projekt_Praxis))
```
Bei den Retrospektiv Befragten fehlen die Werte für alle Variablem im Zusammenhang mit 'Präpartalen Ängsten','Postpartale Gesundheitszustand', 'EPDS präpartal' sowie 'EDPS 1m'. Bei den restlichen Daten wird davon ausgegeangen, dass keine systematisches fehlen von Daten auftritt.

Jetzt teile ich den Datensatz auf in zwei Unterkategorien: 
Prospektiv Befragte und Retrospektiv Befragte
```{r Categorization}
daten_pro <- Projekt_Praxis[grepl('Pat', Projekt_Praxis$Patientennummer),]
daten_retro <- Projekt_Praxis[grepl('Retro', Projekt_Praxis$Patientennummer),]
```

